最　高　行　政　法　院　裁　定
　　　　　　　　　　　　　　　　　　 96年度裁字第03295號
上　訴　人　鉦記工業股份有限公司
代　表　人　甲○
　　　　　　　　　　　　送達代收人　郭登富
　　　　　　　　　　　　　路2段34號12樓
被 上訴 人　行政院環境保護署
代　表　人　乙○○
訴訟代理人　李元德　律師
上列當事人間因廢棄物清理法事件，上訴人對於中華民國95年6
月20日臺北高等行政法院94年度訴字第3053號判決，提起上訴，
本院裁定如下：
　　主  文
上訴駁回。
上訴審訴訟費用由上訴人負擔。
　　理  由
一、按對於高等行政法院判決之上訴，非以其違背法令為理由，
    不得為之，行政訴訟法第242條定有明文。依同法第243條第
    1項規定，判決不適用法規或適用不當者，為違背法令；而
    判決有同條第2項所列各款情形之一者，為當然違背法令。
    是當事人對於高等行政法院判決上訴，如依行政訴訟法第
    243條第1項規定，以高等行政法院判決有不適用法規或適用
    不當為理由時，其上訴狀或理由書應有具體之指摘，並揭示
    該法規之條項或其內容；若係成文法以外之法則，應揭示該
    法則之旨趣；倘為司法院解釋或本院之判例，則應揭示該判
    解之字號或其內容。如以行政訴訟法第243條第2項所列各款
    情形為理由時，其上訴狀或理由書，應揭示合於該條項各款
    之事實。上訴狀或理由書如未依此項方法表明，或其所表明
    者與上開法條規定不合時，即難認為已對高等行政法院判決
    之違背法令有具體之指摘，其上訴自難認為合法。
二、本件上訴人對於高等行政法院判決上訴，係以：(一)原審認定
    民國90年度部分發現有出售之廢料，但因無法分辨是何年度
    產生及其產生之重量為何，故而判決駁回本案。然上項廢料
    仍不失為塑膠粒之下腳料，依法本不須課徵廢棄物回收清除
    處理費，對此原審未察竟仍予計入，逕認定為回收PS發泡容
    器，為判決不備理由；(二)另本件就89年度回收清除處理費，
    上訴人原已提供完整各項帳冊供指定專案查核，而可實地查
    核用以計算回收清除處理費，詎被上訴人(上訴理由狀植為
    「原處分機關」)一反常態另創新意之查核計算方式，惟豈
    可因下腳回收塑膠粒無法分辨年度、重量，就認定下腳料亦
    為容器回收且以每公斤新台幣(下同)37.29元之費率核算認
    定有漏報，原審對此並未察明，有理由不備之違法；(三)被上
    訴人指稱已扣除上訴人於產製過程之損耗38%，該損耗之下
    腳可供回收淋膜之用，又認自始未將淋膜原料量包括在內，
    自無載扣除必要為由，不予扣除，明顯與事實不符，亦與被
    上訴人86年環署廢字第63409號函規定不合，且與查核90年
    至92年8月止期間之計算方法不一致，有重新查核必要。(四)
    又第三次所為89年度應補繳之回收清除處理費核定處分，顯
    較第一次或第二次核定處分為多，已違不利益變更禁止原則
    ，原審對此有理由不備之違誤等語，為其理由。惟其所陳上
    述理由，無非係復執指摘被上訴人有如何違法或不當並業經
    原審詳論不採之前詞，進而泛言原審未察而有理由不備之違
    法，難認已具體表明合於不適用法規、適用法規不當、或行
    政訴訟法第243條第2項所列各款之情形，即非對該判決之如
    何違背法令已有具體之指摘。依首揭說明，應認其上訴為不
    合法。末查，本件上訴人於原審起訴所爭執者乃就被上訴人
    所為89年度之核定應補繳回收清除處理費超過601,667元(第
    二次核定)之適法性，而非90年度，且原審已詳論前兩次之
    核定處分均分別業經後兩次之行政處分所撤銷，上訴人亦曾
    先後表示不服提起訴願，分別經訴願機關認訴願為不合法或
    無理由駁回，是本件(第三次核定處分)並無「不利益變更禁
    止」原則適用問題，以及本件即89年度回收清除處理費係以
    上訴人帳列購入塑膠粒之實際耗量作為計算基礎，與90年度
    係以成品重量、耗用之購入皮料、銷售廢料等為計算基礎者
    明顯不同，是本件並無發現有90年度之出售廢料無法分辨是
    何年度產生及其產生之重量為何之情形，縱有扣除必要亦無
    須另於89年度為之等情；則本件上訴人仍執此等論據對原判
    決加予指摘，即屬無稽，附此敘明。
三、依行政訴訟法第249條第1項前段、第104條、民事訴訟法第
    95條、第78條，裁定如主文。
中　　華　　民　　國　　96　　年　　11　　月　　30　　日
                    最高行政法院第五庭
                        審判長法官　林　茂　權
                              法官　鄭　小  康
                              法官　鄭　忠　仁
                              法官　黃　本　仁
                              法官　吳　東　都
以  上  正  本  證  明  與  原  本  無  異
中　　華　　民　　國　　96　　年　　11　　月　　30　　日
　　　　　　　　　　　　　　　書記官　王　福　瀛
